【裁判字號】    98,簡上,680
【裁判日期】    981117
【裁判案由】    毀損
【裁判全文】
臺灣板橋地方法院刑事判決             98年度簡上字第680號
上  訴  人
即  被  告  甲○○
上列上訴人即被告因毀損案件，不服本院98年度簡字第2312號中
華民國98年4 月9 日所為第一審簡易判決（聲請簡易判決處刑案
號：臺灣板橋地方法院檢察署98年度調偵字第42號），提起上訴
，本院管轄第二審之合議庭判決如下︰
    主  文
上訴駁回。
    事實及理由
一、本案經本院審理結果，認第一審判決以被告甲○○前因細故
    與告訴人乙○發生爭執，竟基於毀損之犯意，於民國96年12
    月28日之某時許，於臺北縣三重市○○街161 號告訴人乙○
    之住處外，持木棍損壞告訴人乙○所有之監視器鏡頭（價值
    約新臺幣三千元），致令不堪使用，足以生損害於告訴人乙
    ○，而認被告甲○○係損壞他人之監視器鏡頭，所為係犯刑
    法第354 條之毀損罪，量處拘役二十日，並諭知如易科罰金
    以新臺幣一千元折算一日，其認事用法均無違誤，量刑亦屬
    適當，應予維持，除犯罪時間應予補充為「96年12月38日上
    午10時4 、50分許」外，引用第一審判決書所記載之證據及
    理由（如附件）。
二、上訴人即被告甲○○上訴意旨略以：伊並未損壞告訴人乙○
    的監視器，而是撥弄，伊早就請告訴人將監視器的鏡頭移走
    ，然告訴人不予理會，因鏡頭對準的是三重市○○街99巷1
    號的大門，那是伊姑姑家，伊才拿一根木條將監視器鏡頭移
    向告訴人家的後門口，伊只是輕輕的撥弄，並非損壞云云。
    經查，上揭毀損之犯罪事實，業據告訴人乙○於偵訊時證述
    明確，且有告訴人提出之監視攝影翻拍照片6 張、監視器鏡
    頭的照片1 張在卷可資佐證（見臺灣板橋地方法院檢察署97
    年度他字第4540號卷第6 頁背面、第8 頁）。依上開卷附之
    照片所示，現場的其中1 個監視器鏡頭拍攝得的畫面中清楚
    可以見到被告於上開時間正手持著木條去碰觸監視器鏡頭（
    此鏡頭係裝設在冷氣機處），而被告亦自陳其確有持木條去
    碰觸監視器鏡頭之事實無訛。再者，以卷附監視攝影顯示畫
    面左上角均標明「CH4 」的2 張照片兩相比對（見同前卷第
    6 頁背面、第8 頁），可以看出在當日「10時31分」時監視
    攝影顯示畫面正常且清楚，但在當日「10時52分」時監視攝
    影顯示畫面則一片花白，足徵告訴人指述被告以木條碰觸監
    視器鏡頭的行為導致該鏡頭損壞等語，應與事實相符，堪以
    採信，從而，被告前揭所辯要不足取，其指原審判決不當云
    云，為無理由，應予駁回。
據上論斷，應依刑事訴訟法第455 條之1 第1 項、第3 項、第36
8 條、第373 條，判決如主文。
本案經檢察官蘇逸修到庭執行職務。
中    華    民    國    98    年    11    月    17    日
                    刑事第七庭  審判長法  官  戴嘉清
                                      法  官  林晏鵬
                                      法  官  王瑜玲
以上正本證明與原本無異。
不得上訴。
                                      書記官  廖貞音
中    華    民    國    98    年    11    月    17    日
附錄本案論罪科刑法條全文：
刑法第354 條
毀棄、損壞前二條以外之他人之物或致令不堪用，足以生損害於
公眾或他人者，處二年以下有期徒刑、拘役或五百元以下罰金。


司法院資訊處製作；財團法人民間司法改革基金會備份。
